【裁判字號】    97,審抗,74
【裁判日期】    971020
【裁判案由】    本票裁定
【裁判全文】
臺灣臺北地方法院民事裁定              97年度審抗字第74號
抗  告  人  乙○○
                        3樓
相  對  人  國泰世華商業銀行股份有限公司
法定代理人  甲○○
上列當事人間聲請本票裁定事件，抗告人對於民國97年7月31日
本院97年度票字第27145號裁定提起抗告，本院裁定如下：
    主  文
抗告駁回。
抗告費用新台幣壹仟元由抗告人負擔。
    理  由
一、相對人於原審聲請意旨略以：伊執有抗告人於民國92年12月
    17日簽發，票面金額新台幣 (下同)660,000 元，付款地在
    相對人公司事務所，約定利息按年利率6%計算，到期日為96
    年9月26日，並免除作成拒絕證書之本票一紙 (下稱系爭本
    票)，經伊於提示後僅獲償部分款項，尚餘502,021元未獲付
    款。爰依票據法第123條規定，聲請裁定就上開未付票款本
    息准許強制執行等語。原審就系爭本票票載金額其中
    502,021 元及自96年9月26日起算之約定利息，裁定准許強
    制執行。
二、抗告意旨略以：相對人所謂尚有502,021元未獲付款，其金
    額有誤，於事實不符。伊自95年10月至97年3月止總共繳款
    予相對人18期共217,890元，其中102,175元為償還此本票之
    金額，故伊尚欠相對人之金額應為399,846元，爰請求廢棄
    原裁定等語。
三、按執票人向本票發票人行使追索權時，得聲請法院裁定後強
    制執行，票據法第123條定有明文。又本票執票人，依票據
    法第123條規定，聲請法院裁定許可對發票人強制執行，係
    屬非訟事件，此項聲請之裁定，及抗告法院之裁定，僅依非
    訟事件程序，以審查強制執行許可與否，並無確定實體上法
    律關係存否之效力，如發票人就票據債務之存否有爭執時，
    應由發票人提起確認之訴，以資解決，殊不容於裁定程序中
    為此爭執 (最高法院57年台抗字第76號、56年台抗字第714
    號判例參照)。
四、經查：相對人主張之事實，業據提出本票一紙為證，並為抗
    告人所不爭執，而原審就系爭本票為形式上之審查，認其已
    具備本票各項記載事項，合於票據法第120條規定，屬有效
    之本票，乃裁定准許強制執行，並無不合。抗告人所辯各節
    ，核屬票據債務之實體爭執事項，揆諸上開說明，應由抗告
    人提起確認之訴，以資解決，不得於非訟事件程序中為此爭
    執，抗告法院亦不得予以審究。從而，抗告意旨指摘原裁定
    不當，求予廢棄，為無理由，應予駁回。爰裁定如主文。
五、據上論結，本件抗告為無理由，爰依非訟事件法第46條、第
    21條第2項、第24條第1項，民事訴訟法第495條之1第1項、
    第449條第1項、第78條，裁定如主文。
中    華    民    國    97    年    10    月    20   日
                  民事第六庭審判長  法  官  劉坤典
                                    法  官  傅中樂
                                    法  官  張松鈞
以上正本係照原本作成。
本裁定不得再抗告。
中    華    民    國    97    年    10    月  20   日
                                    書記官  賴敏慧


司法院資訊處製作；財團法人民間司法改革基金會備份。
